臺灣苗栗地方法院刑事判決　　　　　　　 96年度訴字第164號
公　訴　人　臺灣苗栗地方法院檢察署檢察官
被　　　告　甲○○
　　　　　　　　 　（現於臺灣臺中監獄苗栗分監）
上列被告因偽證案件，經檢察官聲請以簡易判決處刑（95年度偵
字第4413號），本院苗栗簡易庭認不應以簡易判決處刑，改依通
常程序審理，因被告於準備程序中就被訴事實為有罪之陳述，經
本院合議庭裁定由受命法官獨任進行簡式審判程序，本院判決如
下：
    主  文
甲○○犯偽證罪，累犯，處有期徒刑月，如易科罰金，以銀元
佰元即新臺幣玖佰元折算壹日。
    犯罪事實及理由
一、本件犯罪事實及證據，除證據部分應補充「被告甲○○於本
    院審理時之自白（見96年度訴字第164 號卷第57頁）」外，
    其餘犯罪事實及證據，均與檢察官聲請簡易判決處刑書之記
    載相同，茲引用之（如附件）。
二、新舊法比較之說明：
    被告行為後，刑法業於94年2 月2 日經總統以華總一義字第
    09400014901 號令修正公布，並於95年7 月1 日施行（下稱
    新法，修正前刑法下稱舊法），參酌最高法院95年5 月23日
    刑事庭第八次會議決議，新法第2 條第1 項之規定，係規範
    行為後法律變更所生新舊法律比較適用之準據法，於新法施
    行後，應適用新法第2 條第1 項之規定（按：行為後法律有
    變更者，適用行為時之法律。但行為後法律有利於行為人者
    ，適用最有利於行為人之法律），為「從舊從輕」之比較。
    另於比較時應就罪刑有關之共犯、未遂犯、想像競合犯、牽
    連犯、連續犯、結合犯，以及累犯加重、自首減輕暨其他法
    定加減原因（如身分加減）與加減比例等一切情形，本於統
    一性及整體性原則，綜其全部罪刑之結果而為比較。本案涉
    及法律變更之部分經附表所示比較新舊刑法之規定結果，修
    正後之刑法，並無較修正前之刑法規定有利於被告，依新法
    第2 條第1 項前段規定，自應適用行為時（即修正前）之刑
    法，併此敘明。
三、應適用之法條：
（一）刑事訴訟法第273 條之1 第1 項、第299 條第1 項前段、
      第310 條之2 、第454 條第1 項、第2項。
（二）刑法第2 條第1 項前段、第168 條、（修正前）刑法第47
      條、（修正前）第41條第1 項前段。
（三）刑法施行法第1條之1第1項、第2項。
（四）現行法規所定貨幣單位折算新臺幣條例第2 條。
四、本判決係依刑事訴訟法第310 條之2 、第454 條第1 項製作
    ，依法僅記載當事人欄、主文、犯罪事實、證據名稱以及應
    適用之法條。如不服本判決，應於判決送達之日起10日內，
    以書狀敘明理由，向本院提起上訴（需附繕本）。
本案經檢察官陳佞如到庭執行職務。
中　　華　　民　　國　　96　　年　　5 　　月　　 8　　日
                  刑事第二庭法　官　顧正德
以上正本證明與原本無異。
如不服本判決，應於判決送達後10日內向本院提出上訴狀（應抄
附繕本）。
                            書記官  廖鳳美
中　　華　　民　　國　　96　　年　　5 　　月　　10　　日
附表：
┌─────┬───────────┬───────────┬──────────┐
│比較法條  │舊法於本案適用之法律效│新法於本案適用之法律效│依「從舊從輕」原則比│
│          │果                    │果                    │較結果              │
├─────┼───────────┼───────────┼──────────┤
│刑法第28條│2 人以上共同實施犯罪之│2 人以上共同實行犯罪行│僅「實施」修正為「實│
│          │行為者，皆為正犯。    │為者，皆為正犯。      │行」，不生有利或不利│
│          │                      │                      │於被告之情形。      │
├─────┼───────────┼───────────┼──────────┤
│刑法第47條│依修正前之刑法第47條之│依修正後刑法第47條第1 │被告故意犯本案之罪，│
│          │規定，應適用累犯之規定│項之規定，應適用累犯之│不論新舊法均構成累犯│
│          │，加重本刑至2分之1。  │規定，加重本刑至2分之1│，新法並無較有利於行│
│          │                      │。                    │為人之情形，故不生新│
│          │                      │                      │舊法比較之問題。    │
├─────┼───────────┼───────────┼──────────┤
│刑法第41條│依修正前之刑法第41條第│依修正後之刑法第41條第│比較修正前後之受6 個│
│          │1 項之規定「犯最重本刑│1 項之規定，已刪除「因│月以下有期徒刑或拘役│
│          │為五年以下有期徒刑之罪│身體、教育、職業、家庭│之宣告，其宣告條件及│
│          │，而受六個月以下有期徒│之關係或其他正當事由，│易科罰金之折算標準，│
│          │刑或拘役之宣告，因身體│執行顯有困難」之宣告條│以95年7 月1 日修正公│
│          │、教育、職業、家庭之關│件，且易科罰金之折算標│布施行前之規定，較有│
│          │係或其他正當事由，執行│準以新臺幣1千 元、2 千│利於被告。          │
│          │顯有困難者，得以銀元一│元或3 千元折算一日。  │                    │
│          │元以上三元以下折算一日│                      │                    │
│          │。」；再依95年5 月17日│                      │                    │
│          │修正公布修正前之罰金罰│                      │                    │
│          │鍰提高標準條例第2 條（│                      │                    │
│          │現已刪除）規定，就其原│                      │                    │
│          │定數額提高為100 倍折算│                      │                    │
│          │一日，則易科罰金折算標│                      │                    │
│          │準為以銀元1 佰元即新台│                      │                    │
│          │幣3 百元以上、銀元3 百│                      │                    │
│          │元即新台幣9 百元以下折│                      │                    │
│          │算一日。              │                      │                    │
├─────┴───────────┴───────────┴──────────┤
│一、綜合比較全部罪刑結果：                                                      │
│    本案綜其全部罪刑，修正後刑法關於共同正犯、累犯規定等，修正後刑法並無較修正前│
│    之刑法規定有利於被告，自仍應依刑法第2 條第1 項前段之規定，一體適用修正前（即│
│    行為時）之刑法規定。                                                        │
│二、關於易刑處分之比較：                                                        │
│    經比較關於有期徒刑易科罰金之折算標準，修正後之刑法並無較修正前之刑法規定有利│
│    於被告，應依刑法第2 條第1 項前段之規定，適用修正前（即行為時）刑法關於易科罰│
│    金折算標準之規定。（依臺灣高等法院暨所屬法院95年度法律座談會刑事類提案第3 號│
│    研討結果，認易刑處分不包括在「綜其全部罪刑之結果而為比較」之範圍內，可割裂分│
│    別適用，適用最有利於行為人之法律）。                                        │
└────────────────────────────────────────┘
附錄本判決論罪科刑法條全文
中華民國刑法第168條
（偽證罪）
於執行審判職務之公署審判時或於檢察官偵查時，證人、鑑定人
、通譯於案情有重要關係之事項，供前或供後具結，而為虛偽陳
述者，處7 年以下有期徒刑。
